臺灣士林地方法院民事判決
111年度訴字第1579號
原      告  陳文娟  
被      告  陳紹元  
上列當事人間損害賠償事件，本院於民國111年12月2日言詞辯論
終結，判決如下：
    主  文
被告應給付原告新臺幣捌拾萬貳仟貳佰陸拾元，及自民國一一一
年二月十九日起至清償日止，按週年利率百分之五計算之利息。
訴訟費用由被告負擔。
本判決得假執行；但被告如以新臺幣捌拾萬貳仟貳佰陸拾元，為
原告預供擔保，得免為假執行。
    事  實  及  理  由
一、原告主張：被告及訴外人陳唐正、黃兪樺（下逕稱其姓名）
    陸續加入詐欺集團（下稱系爭詐欺集團），與被告分別擔任
    「車手」、「收水」工作，約定每次收款後陳唐正、黃兪樺
    及被告可得相當之報酬。陳唐正、黃兪樺及被告與系爭詐欺
    集團成員，共同意圖為自己不法所有，先由系爭詐欺集團內
    不詳成員於民國110年11月16日向原告佯稱係警官及檢察官
    ，告知原告涉及毒品案件需監管其金錢等語，致原告陷於錯
    誤，而依其等之指示，於同日15時10分許，在位於臺北市○○
    區○○○路0段000號之洛碁大飯店南港館附近，將現金新臺幣
    （下同）80萬元交予不詳之系爭詐欺集團成員。嗣原告查覺
    受騙而報警，系爭詐欺集團又承上揭犯意，與原告約定於同
    年月17日13時15分許在洛碁大飯店南港館附近，將62萬元交
    付予依黃兪樺指示前來領款之被告，為警當場查獲，並循線
    於同日14時6分許，在臺北市○○區○○○路00號之1前，查獲依
    陳唐正指示前來收取被告所交付贓款之黃兪樺，再於同日18
    時25分許，在位於新北市○○區○○○路0段之亞信自助洗車廠旁
    ，查獲欲收取黃兪樺所交付贓款之陳唐正。而同年月16日系
    爭詐欺集團員係推由被告向原告取款，陳唐正、黃兪樺因找
    不到被告而作罷，隔日系爭詐欺集團再推由陳唐正、黃兪樺
    及被告向原告取款，顯見陳唐正、黃兪樺、被告與系爭詐欺
    集團其他成員間成立共同侵權行為，應就原告所受損害負連
    帶賠償責任。爰依民法第184條第1項、第185條規定，請求
    被告賠償原告所受損害即交付之80萬元與分別於同年月16日
    、17日支付之洛碁大飯店南港館房間費用1280元、980元，
    共計80萬2260元等語。並聲明：如主文第一項所示。
二、得心證之理由：
㈠、按因故意或過失，不法侵害他人之權利者，負損害賠償責任
    。數人共同不法侵害他人之權利者，連帶負損害賠償責任。
    民法第184條第1項前段、第185條第1項前段定有明文。按民
    事上之共同侵權行為（狹義的共同侵權行為，即加害行為）
    與刑事上之共同正犯，其構成要件並不完全相同，共同侵權
    行為人間不以有意思聯絡為必要，數人因過失不法侵害他人
    之權利，苟各行為人之過失行為，均為其所生損害共同原因
    ，即所謂行為關連共同，亦足成立共同侵權行為，依民法第
    185條第1項前段之規定，各過失行為人對於被害人應負全部
    損害之連帶賠償責任（最高法院66年台上字第2115號、67年
    台上字第1737號判決參照）。準此，加害人於共同侵害權利
    之目的範圍內，各自分擔實行行為之一部，而互相利用他人
    之行為，以達其目的者，仍不失為共同侵權行為人，而應對
    於全部所發生之結果，連帶負損害賠償責任。次按當事人於
    言詞辯論時為訴訟標的之捨棄或認諾者，應本於其捨棄或認
    諾為該當事人敗訴之判決，民事訴訟法第384 條定有明文。
    而被告既於言詞辯論時為訴訟標的之認諾，法院即應不調查
    原告所主張為訴訟標的之法律關係是否果屬存在，而以認諾
    為該被告敗訴之判決基礎（最高法院45年台上字第31號裁判
    意旨參照）。
㈡、經查，原告主張之事實，有本院刑事庭111年度金緝字第10號
    違反洗錢防制法等案件判決（本院卷第12至22頁，下稱系爭
    刑事判決）可稽，並經被告於言詞辯論期日自認原告前開主
    張之事實(按即系爭刑事判決事實欄認定之事實；本院卷第9
    3至94頁），復有原告提出支付房間費用1280元、980元之發
    票（見本院111年度附民緝字第6號卷第10頁〈下稱附民卷〉）
    為證，堪認為真實；且被告於本院111 年12月2日言詞辯論
    期日陳稱對於原告請求為認諾等語（本院卷第40頁），是被
    告已就原告請求之本件訴訟標的為認諾，依前揭法條規定，
    自應為被告敗訴之判決。則被告擔任系爭詐欺集團「車手」
    工作，並依系爭詐欺集團成員指示，共同合作參與向原告詐
    取80萬元之行為，而致原告受有交付80萬元款項及支付洛碁
    大飯店南港館房間費用1280元、980元之損害，原告依侵權
    行為法律關係，請求被告賠償其共計80萬2260元，及自起訴
    狀繕本送達被告翌日即111年2 月19日（附民卷第59頁）起
    至清償日止，按年息5 ﹪計算之利息為有理由，應予准許。
三、本件係本於被告認諾所為之判決，爰依民事訴訟法第389 條
    第1 項第1 款規定，以職權宣告假執行，並依職權酌定相當
    之擔保金額併宣告被告得為原告預供擔保免為假執行。
四、據上結論，本件原告之訴為有理由，依民事訴訟法第79條、
    第87條第1 項、第392 條第2 項，判決如主文。
中　　華　　民　　國　　111 　年　　12　　月　　16　　日
                民事第一庭  法  官  劉逸成
以上正本係照原本作成。
如對本判決上訴須於判決送達後 20 日內向本院提出上訴狀。如
委任律師提起上訴者，應一併繳納上訴審裁判費，否則本院得不
命補正逕行駁回上訴。
中　　華　　民　　國　　111 　年　　12　　月　　16　　日
                            書記官  康雅婷